Đào Ngọc Văn

Trình Dược Viên

Ngày sinh: 05/05/1993

Giới tính: Nam

Điện thoại: 093.7878.095

Email: 05vanessi@gmail.com

Địa chỉ: 53 Cống Lở, Phường 15, Quận Tân Bình, Thành phố Hồ

Chí Minh

Website: https://www.facebook.com/profile.php?

id=100003112066827

MỤC TIÊU NGHỀ NGHIỆP

Áp dụng những kinh nghiệm về kỹ năng bán hàng và sự hiểu biết về thị trường để trở thành một nhân viên bán hàng chuyên nghiệp, mang đến nhiều giá trị cho khách hàng. Từ đó giúp Công ty tăng số lượng khách hàng và mở rộng tập khách hàng.

HỌC VẤN

10/2011 - 09/2013 Đại học Quốc Tế Hồng Bàng

Chuyên ngành: Y học Cổ Truyền

Tốt nghiệp loại trung bình - khá, điểm trung bình 6.9

KINH NGHIỆM LÀM VIỆC

08/2016 - Đến nay	Công ty TNHH TM Y Học Cổ Truyền Nhân viên - Khám và chữa bệnh theo Y Học Cổ Truyền - Tư vấn, hổ trợ khách hàng sử dụng thuốc dược phẩm
08/2015 - 03/2016	Công ty TNHH Dược Phẩm Hoa Sen Nhân viên bán hàng - Hỗ trợ viết bài quảng cáo sản phẩm qua kênh facebook, các forum, Giới thiệu, tư vấn sản phẩm, giải đáp các vấn đề thắc mắc của khách hàng qua điện thoại và email.
11/2013 - 06/2015	Trung tâm y tế phường 8 quận 3 Nhân viên - Làm việc trực tiếp tại cửa hàng cho người nước ngoài và người Việt Quảng bá sản phẩm thông qua các ấn phẩm truyền thông: banner, poster, tờ rơi Lập báo cáo sản lượng bán ra hàng ngày.

HOẠT ĐỘNG

10/2016 - 11/2016 Nhóm tình nguyện Công Ty TNHH Y Học Cổ Truyền

Tình nguyện viên

Tập hợp các món quà và phân phát tới người vô gia cư.

- Chia sẻ, động viên họ vượt qua giai đoạn khó khăn, giúp họ có những

suy nghĩ lạc quan.

- Khám và chữa bệnh miễn phí cho người có hoàn cảnh khó khăn

CHỨNG CHỈ

2016 Nhân viên xuất sắc tháng 05/2016

GIẢI THƯỞNG

2016 Nhân viên xuất sắc năm công ty TNHH TM Y Học Cổ Truyền

CÁC KỸ NĂNG

Tin học văn phòng TOPCV - Sử dụng thành thạo các công cụ Word, Excel, Power Point

Tiếng Anh - Khả năng giao tiếp Tiếng Anh trung bình

SỞ THÍCH

Đọc sách

Đá bóng - Tham gia hoạt động đá bóng của công ty hàng tuần

THÔNG TIN THÊM

Điền các thông tin khác (nếu có)

NGƯỜI THAM CHIẾU

Chị Huệ - Trưởng phòng công ty TNHH TM Y Học Cổ Truyền

Điện thoại: 0901.964.988